【裁判字號】    98,交聲,3212
【裁判日期】    981231
【裁判案由】    聲明異議
【裁判全文】
臺灣高雄地方法院交通事件裁定        98年度交聲字第3212號
原處分機關  高雄市政府交通局
代  表  人  王國材
異  議  人
即受處分人  甲○○
上列異議人即受處分人因違反道路交通管理處罰條例案件，對於
高雄市政府交通局中華民國96年10月5 日所為之處分（原處分案
號：高市府交裁字第裁32B00000000 號），聲明異議，本院裁定
如下：
    主  文
異議駁回。
    理  由
一、異議意旨略以：異議人即受處分人甲○○應於民國97年5 月
    26日下午2 時到案之97年度道罰執字第00026298號道路交通
    管理處罰條例執行事件（0000000000000 ），因酒後駕車被
    處罰鍰新臺幣（下同）2 萬2500元。異議人欲於近日至高雄
    市交通事件裁決中心繳納罰鍰。又異議人之機車駕照已被註
    銷，僅剩聯結車駕照，如聯結車駕照再被扣，全家生計將陷
    入絕境，無以為繼，異議人需扶養80歲之母親及妻小，為此
    聲明異議，請求免除吊扣聯結車駕照，或准異議人重新考取
    機車駕照後再吊扣機車駕照云云。
二、按受處分人，不服主管機關所為之處罰，得於接到裁決書之
    翌日起20日內，向管轄地方法院聲明異議；聲明異議，應以
    司法狀紙敘述異議之理由，提出於原處分機關為之，原處分
    機關應於接受異議書狀後5 日內，將該案卷宗及有關證物，
    送交該管地方法院或其分院交通法庭；法院受理有關交通事
    件，準用刑事訴訟法之規定；交通法庭認異議權已經喪失者
    ，應以裁定駁回之，道路交通管理處罰條例第87條第1 項、
    第89條，及道路交通案件處理辦法第13條、第18條前段定有
    明文。又依道路交通管理處罰條例第87條規定向管轄法院聲
    明異議之期間，自裁決送達之翌日起算，並得依法扣除在途
    期間；處理違反道路交通管理事件，有關文書送達之程序，
    依行政程序法之規定；送達由行政機關自行或交由郵政機關
    送達；送達，於應受送達人之住居所、事務所或營業所為之
    ；於應送達處所不獲會晤應受送達人時，得將文書付與有辨
    別事理能力之同居人、受僱人或應送達處所之接收郵件人員
    ；送達不能依前二條規定為之者，得將文書寄存送達地之地
    方自治或警察機關，並作送達通知書兩份，一份黏貼於應受
    送達人住居所、事務所、營業所或其就業處所門首，另一份
    交由鄰居轉交或置於該送達處所信箱或其他適當位置，以為
    送達；由郵政機關為送達者，得將文書寄存於送達地之郵政
    機關，道路交通案件處理辦法第12條、違反道路交通管理事
    件統一裁罰基準及處理細則第5 條、行政程序法第68條第1
    項、第72條第1 項前段、第73條第1 項、第74條第1 項、第
    2 項亦有明文。而行政機關依行政程序法而為文書之送達，
    專依該法律之規定，該法並無準用民事訴訟法或刑事訴訟法
    關於寄存送達自寄存之日起10日生效規定之規定，是裁決書
    合法寄存送達後，當自寄存之日起即時生效，並非於寄存之
    日起算10日生效，或自受送達人實際領取文書之日起生效。
    故除加計在途期間而延長者外，所謂於接到裁決之翌日起20
    日內向管轄地方法院聲明異議，此項期間係屬法定不變期間
    ，逾期即生喪失異議權之效果。
三、經查：
  (一)本件異議人駕駛車牌號碼SAB 989 號輕型機車，於96年3 月
    22日22時56分許，在高雄市○○路與金福路口，為警攔檢實
    施酒測，測得吐氣中酒精濃度達每公升0.28毫克，乃填掣高
    市警交字第B00000000 號舉發違反道路交通管理事件通知單
    （下稱舉發通知單）予以舉發，嗣經原處分機關依道路交通
    管理處罰條例第35條第1 項第1 款規定，以原處分裁處異議
    人罰鍰新台幣（下同）2 萬2,500 元，及施以道安講習等情
    ，有上開舉發通知單、本件裁決書影本各1 份在卷為憑。
  (二)異議人於81年6 月1 日起即設籍於「臺中縣大里市○○路16
    3 號」迄今並無變動，有法務部戶役政連結作業系統查詢結
    果1 紙在卷為憑（見本院卷第8 頁）。原處分機關於96年10
    月5 日作成之高市府交裁字第裁32B00000000 號違反道路交
    通管理事件裁決書，於96年10月11日經郵政機關送達異議人
    上開戶籍地址，因未獲會晤本人亦無受領文書之同居人、受
    僱人、或應受送達處所接收郵件人員，已將該文書寄存送達
    於大里郵局，有上開裁決書與送達證書影本各1 紙（見本院
    卷第12、13頁）在卷可稽，故上開裁決已於97年6 月17日發
    生送達之效力。
  (三)又異議人住所地在臺中縣大里市，非原處分機關高雄市政府
    所在之鄉、鎮、市，依司法院所發布之「法院訴訟當事人在
    途期間標準」第4 條第1 款第3 目之規定，應按其居住地地
    方法院即台中地方法院管轄區域內之在途期間日數3 日，再
    加受理聲明異議案件法院即本院管轄區域之在途期間日數4
    日（日數不同者，按最長日數，但本院以4 日計），扣除在
    途期間，即須加計7 日在途期間，故異議人如不服裁決，自
    應於本件裁決書合法送達之翌日起20日加計7 日在途期間內
    ，即於97年7 月14日以前，以書狀提出聲明異議之旨，始為
    適法。惟異議人竟遲至98年12月7 日始具狀向本院提出本件
    聲明異議，此有聲明異議狀上本院收文章為憑（見本院卷第
    1 頁）。是以，異議人本件聲明異議顯逾20日之法定不變期
    間加計7 日在途期間，其異議權已經喪失，本件異議程序於
    法不合，且依其情形無從補正，揆諸前揭法律之規定，應予
    駁回。
四、據上論斷，依道路交通案件處理辦法第18條，裁定如主文。
中    華    民    國    98    年    12    月    31    日
                    交通法庭    法  官  曾鈴
以上正本證明與原本無異。
如不服本裁定，應於收受送達後5 日內向本院提出抗告狀。
中    華    民    國    98    年    12    月    31    日
                                書記官  林慧君

司法院資訊處製作；財團法人民間司法改革基金會備份。
